el: Βάρος υφάσματος κατάλληλο για ετικέτα/λογότυπο: Όλα τα βάρη; Βαρύ; Ελαφρύ; Μεσαίου βάρους; Διαφανές/πολύ ελαφρύ; Άλλο
ro-RO: Greutatea materialului compatibil pentru eticheta cu logo: Toate greutățile; Greutate mare; Greutate mică; Greutate medie; Transparent / foarte subțire; Altele
da: Stofvægt, som er kompatibel med logoetiketter: Alle vægte; Tung; Let; Mellemvægt; Transparent/meget let; Andet
bg-BG: Съвместимо тегло на плата за етикет с лого: Всички грамажи; Плътни материи; Леки материи; Средно плътни материи; Прозрачни/много леки материи; Други
th: น้ำหนักผ้าที่เหมาะสมสำหรับการติดป้ายโลโก้: ทุกน้ำหนัก; น้ำหนักมาก; น้ำหนักเบา; น้ำหนักปานกลาง; บางเบา/น้ำหนักเบามาก; อื่นๆ
nl: Logo label compatibel stofgewicht: Alle gewichten; Zwaar; Lichtgewicht; Middelzwaar; Transparant/zeer lichtgewicht; Anders
hr-HR: Težina tkanine kompatibilna s logotipom: Sve težine; Teška; Lagana; Srednje teška; Prozirna / vrlo lagana; Ostalo
fr: Grammage de tissu compatible avec l’étiquette à logo: Tous poids; Lourd; Léger; Moyen; Transparent / très léger; Autre
nb: Stoffvekt kompatibel med logoetikett: Alle tykkelser; Kraftig; Lett; Middels tykk; Gjennomsiktig / svært lett; Annet
tr: Logo etiket uyumlu kumaş ağırlığı: Tüm ağırlıklar; Ağır; Hafif; Orta ağırlıklı; İnce/çok hafif; Diğer
ko: 로고 레이블 부착 가능 원단 무게: 모든 두께; 헤비웨이트; 라이트웨이트; 미디엄웨이트; 시어/초경량; 기타
ru: Совместимая плотность ткани для логотипной этикетки: Любая плотность; Высокая плотность; Низкая плотность; Средняя плотность; Прозрачная / очень легкая ткань; Другое
lt-LT: Logotipo etiketės suderinamas audinio svoris: Visi storiai; Sunkus; Lengvas; Vidutinio storio; Permatomas / labai lengvas; Kita
fi: Logomerkin kanssa yhteensopivan kankaan paino: Kaikki painot; Raskas; Kevyt; Keskiraskas; Läpikuultava / erittäin kevyt; Muu
en: Logo label compatible fabric weight: All weights; Heavyweight; Lightweight; Medium weight; Sheer/very lightweight; Other
pl: Kompatybilna gramatura tkaniny dla etykiety z logo: Wszystkie gramatury; Wysoka gramatura; Niska gramatura; Średnia gramatura; Przezroczyste / bardzo niska gramatura; Inne
es: Peso de tejido compatible con la etiqueta del logotipo: Todos los pesos; Peso pesado; Peso ligero; Peso medio; Transparente/peso muy ligero; Otro
cs: Gramáž tkaniny kompatibilní se štítkem loga: Všechny gramáže; Vysoká gramáž; Nízká gramáž; Střední gramáž; Průsvitná / velmi nízká gramáž; Jiné
pt-BR: Etiqueta de logotipo peso de tecido compatível: Todas as gramaturas; Gramatura pesada; Gramatura leve; Gramatura média; Translúcido/gramatura muito leve; Outro
ja: ロゴLabel対応生地重量: すべての厚さ; 厚手; 薄手; 中肉; 透け感あり/極薄手; その他
sv: Kompatibel tygvikt för logotypetikett: Alla vikter; Kraftigt; Lättvikt; Medeltjockt; Genomskinligt/mycket lätt; Annat
pt-PT: Peso do tecido compatível com a etiqueta com logótipo: Todas as gramagens; Pesado; Leve; Médio; Transparente/muito leve; Outro
it: Grammatura del tessuto compatibile con l'etichetta logo: Tutti i pesi; Pesante; Leggero; Peso medio; Trasparente/molto leggero; Altro
vi: Trọng lượng vải phù hợp với nhãn logo: Mọi trọng lượng; Trọng lượng nặng; Trọng lượng nhẹ; Trọng lượng trung bình; Xuyên thấu/rất nhẹ; Khác
sl-SI: Združljiva teža blaga za etiketo z logotipom: Vse gramature; Visoka gramatura; Nizka gramatura; Srednja gramatura; Prosojna/zelo nizka gramatura; Drugo
de: Kompatibles Stoffgewicht für das Logoetikett: Alle Gewichte; Schwer; Leicht; Mittelschwer; Durchscheinend/sehr leicht; Sonstige
hu: Logócímkével kompatibilis szövetsúly: Minden súly; Nehéz; Könnyű; Közepes; Áttetsző / nagyon könnyű; Egyéb
sk-SK: Gramáž látky vhodnej na výrobu štítkov s logom: Všetky gramáže; Vysoká gramáž; Nízka gramáž; Stredná gramáž; Priesvitné/veľmi nízka gramáž; Iné
zh-TW: 標誌標籤適用布料重量: 所有重量; 重磅; 輕量; 中量; 透明/極輕薄; 其他
zh-CN: 标志标签适配面料克重: 所有克重; 重磅; 轻量; 中等克重; 透明/超轻; 其他